臺灣苗栗地方法院民事裁定
111年度繼字第10號
聲  請  人  林美慧  




關  係  人  張寶月地政士
上列聲請人聲請指定被繼承人徐邱良妹之遺產管理人事件，本院
裁定如下： 
    主  文
一、指定關係人張寶月地政士(住○○市○區○○○路0000號)為被繼承
    人徐邱良妹（民國00年00月00日出生，身分證統一編號：Z0
    00000000號，民國110年12月10日死亡，最後住所設苗栗縣○
    ○市○○里0鄰○○路000號）之遺產管理人。
二、准對被繼承人徐邱良妹之繼承人為承認繼承之公示催告。
三、被繼承人徐邱良妹之繼承人，應自本公示催告最後登載新聞
    紙之日起，壹年內承認繼承，上述期限屆滿，無繼承人承認
    繼承時，被繼承人徐邱良妹之遺產，於清償債權並交付遺贈
    物後，如有剩餘即歸屬國庫。
四、聲請程序費用新臺幣壹仟元由被繼承人徐邱良妹之遺產負擔
    。
    理  由
一、按繼承開始時，繼承人之有無不明者，由親屬會議於一個月
    內選定遺產管理人，並將繼承開始及選定遺產管理人之事由
    ，向法院報明。親屬會議依前條規定為報明後，法院應依公
    示催告程序，定六個月以上之期限，公告繼承人，命其於期
    限內承認繼承。無親屬會議或親屬會議未於前條所定期限內
    選定遺產管理人者，利害關係人或檢察官，得聲請法院選任
    遺產管理人，並由法院依前項規定為公示催告。又先順序繼
    承人均拋棄其繼承權時，由次順序之繼承人繼承。其次順序
    繼承人有無不明或第四順序之繼承人均拋棄其繼承權者，準
    用關於無人承認繼承之規定，民法第1177條、第1178條、第
    1176條第6項分別定有明文。次按法院選任、改任或另行選
    任財產管理人時，應詢問利害關係人及受選任人之意見。又
    上開規定，除法律別有規定外，於遺產管理人、遺囑執行人
    及其他法院選任財產管理人準用之，家事事件法第146條、
    第141條亦有明文規定。　　　　　　
二、本件聲請意旨略以：聲請人林美慧為被繼承人徐邱良妹（年
    籍資料詳主文所示，下稱徐邱良妹）之債權人，徐邱良妹於
    民國110年12 月10日死亡，其第一、三順位繼承人均拋棄繼
    承，第二、四順位繼承人已死亡，親屬會議未於一個月內選
    定遺產管理人，為處理徐邱良妹所遺留之遺產以利聲請人受
    償，爰依法聲請指定關係人張寶月地政士為徐邱良妹之遺產
    管理人等語。
三、本院審酌下列證據：
(一)本院依職權調取本院111年度司繼字第92號拋棄繼承卷宗。
(二)本院111年3月7日苗院雅家家四111年度司繼92字第06069號
    准予備查函。
(三)聲請人借據暨本票、他項權利證明書、抵押權設定契約書、
    土地登記第一類謄本。
(四)張寶月地政士願任同意書暨開業執照。
四、經本院審酌上開證據資料，認為聲請人主張為真。另張寶月
    為執業地政士，具有相當專業知識及能力，並表明願意擔任
    徐邱良妹之遺產管理人，本其職業道德，應可期其能秉持專
    業精神擔當此具有公益性質之遺產管理人，能有效發揮遺產
    之最大效益，爰指定張寶月地政士為徐邱良妹之遺產管理人
    ，並依法為承認繼承之公示催告。
五、依家事事件法第127 條第4 項，裁定如主文。
中　　華　　民　　國　　111 　年　　5 　　月　　5　　日
               家事法庭  法　　　官  李太正
以上正本係照原本作成。
如對本裁定抗告，須於裁定送達後10日之不變期間內，向本院提
出抗告狀，並繳納抗告費新臺幣1,000元。
中　　華　　民　　國　　111 　年　　5 　　月　　5 　　日
                         書　記　官　陳明芳